臺灣基隆地方法院刑事判決　　　　　　　 100年度易字第91號
公　訴　人　臺灣基隆地方法院檢察署檢察官
被　　　告　李善程
　　　　　　羅松德
　　　　　　李建男
上列被告因傷害案件，經檢察官聲請以簡易判決處刑（99年度偵
字第5142號），本院認為不宜，改依通常程序進行審理，並判決
如下：
    主  文
本件公訴不受理。
    理  由
一、公訴即原聲請簡易判決處刑意旨詳如聲請書（即附件）之所
    載。
二、按告訴乃論之罪，告訴人於第一審辯論終結前得撤回告訴；
    又告訴經撤回者，應諭知不受理之判決，刑事訴訟法第二百
    三十八條第一項、第三百零三條第三款分別定有明文。
三、查本案被告李善程、羅松德、李建男被訴傷害案件，檢察官
    認係觸犯刑法第二百七十七條第一項之普通傷害罪嫌，依同
    法第二百八十七條前段規定，須告訴乃論。茲因告訴人楊冠
    瑋業已撤回本案告訴（參見本院100 年度基簡字第130 號刑
    事卷附民國100 年3 月7 日訊問筆錄暨撤回告訴聲請狀），
    按諸首開說明，本件即應依刑事訴訟法第三百零三條第三款
    規定，為不受理判決之諭知；又本案既因告訴人撤回告訴，
    而查有刑事訴訟法第四百五十一條之一第四項但書所列不宜
    逕以簡易判決處刑之事由，爰職權改依通常程序進行審理，
    並不經言詞辯論，逕為諭知不受理之判決。
據上論斷，應依刑事訴訟法第四百五十二條、第二百八十四條之
一、第三百零三條第三款、第三百零七條，判決如主文。
中    華    民    國   100    年    3     月    9     日
                  刑事第五庭法  官  王慧惠
以上正本證明與原本無異。
如不服本判決應於收受送達後10日內向本院提出上訴書狀，並應
敘述具體理由；其未敘述上訴理由者，應於上訴期間屆滿後20日
內向本院補提理由書(均須按他造當事人之人數附繕本)「切勿逕
送上級法院」。
中    華    民    國   100    年    3     月    9     日
                            書記官  王一芳
附件：
臺灣基隆地方法院檢察署檢察官聲請簡易判決處刑書
                                      99年度偵字第5142號
    被      告  李善程  男  35歲（民國○○年○月○○日生）
                        住新北市○里區○○里○○路138號
                        國民身分證統一編號：Ｚ000000000號
                羅松德  男  32歲（民國○○年○○月○○日生）
                        住新北市○○區○○里○○路67巷9
                        號3樓
                        國民身分證統一編號：Ｚ000000000號
                李建男  男  20歲（民國○○年○月○○日生）
                        住新北市○○區○○里○○○路64號
                        國民身分證統一編號：Ｚ000000000號
上被告因傷害案件，業經偵查終結，認為宜以簡易判決處刑，茲
將犯罪事實及證據並所犯法條分敘如下：
        犯罪事實
一、李善程與楊冠瑋係國光客運有限公司同事，2人於民國99年7
    月10日因故發生口角，致李善程對楊冠瑋心生不滿，於同年
    10月16日20時許，李善程夥同友人羅松德、李建男3人，共
    同基於傷害之犯意聯絡，由羅松德、李建男佯裝乘客，在新
    北市萬里區萬里站搭上楊冠瑋所駕駛車牌號碼780-FN號營大
    客車，李善程則搭乘不知情之李仟祥駕駛車牌號碼356-EM號
    營小客車在後尾隨，同日21時許，楊冠瑋將上開車輛駛至金
    山青年活動中心終點站之際，羅松德突以腳踢及手揮拳毆打
    楊冠瑋，李建男繼以徒手毆打楊冠瑋，致楊冠瑋左胸挫傷之
    傷害。嗣經楊冠瑋提起告訴而悉上情。
二、案經被害人楊冠瑋訴由新北市政府警察局金山分局報告本署
    偵辦。
        證據並所犯法條
一、訊據被告李善程、羅松德與李建男均坦承前揭傷害之犯行不
    諱，核與告訴人即證人楊冠瑋證述之情節相符，復有台大醫
    院金山分院診斷證明書、監視器翻拍照片暨現場照片20張在
    卷可稽，被告等犯嫌已堪認定。
二、核被告3人所為，均係犯刑法第277條第1項傷害罪嫌。
三、依刑事訴訟法第451條第1項聲請逕以簡易判決處刑。
四、至告訴暨報告意旨另認被告等毆打被害人並強奪其皮包內之
    財物新台幣（下同）3,000元，涉犯刑法強盜罪嫌等情。按
    犯罪事實應依證據認定之，無證據不得認定犯罪事實，刑事
    訴訟法第154條第2項定有明文。訊據被告李善程3人固坦承
    於前揭時地有共謀傷害楊冠瑋之事實，惟均辯稱：只有傷害
    ，絕對沒有強盜楊冠瑋之財物等語。本件報告意旨所指，無
    非以告訴人楊冠瑋之指訴為據。惟查，依現場照片所示，楊
    冠瑋之皮夾、個人證件及100元現金掉落於上開客運前門階
    梯處，衡情，倘被告3人欲強盜被害人財物，應於毆打楊冠
    瑋後將其皮包奪走，豈會任由皮包、現金散落於現場？足見
    被告等之目的係在給予被害人教訓，應非意欲強取財物，自
    與強盜罪之構成要件有間，應認被告3人強盜罪嫌不足。惟
    此部分若成立犯罪，核與前開聲請簡易判決處刑部分之基本
    社會事實同一，為上開效力所及，爰不另為不起訴處分，附
    此敘明。
    此    致
臺灣基隆地方法院基隆簡易庭
中    華    民    國   100    年    1     月    11    日
                              檢  察  官  李明哲
上正本證明與原本無異
中    華    民    國   100    年    1     月    14    日
                              書  記  官  林子堯
參考法條：
中華民國刑法第277條（普通傷害罪）
傷害人之身體或健康者，處3年以下有期徒刑、拘役或1千元以下
罰金。
犯前項之罪因而致人於死者，處無期徒刑或7年以上有期徒刑；
致重傷者，處3年以上10年以下有期徒刑。
附記事項：
本件係依刑事訴訟法簡易程式辦理，法院簡易庭得不傳喚被告、
輔佐人、告訴人、告發人等出庭即以簡易判決處刑；被告、被害
人、告訴人等對告訴乃論案件如已達成民事和解而要撤回告訴或
對非告訴乃論案件認有受傳喚到庭陳述意見之必要時，請即另以
書狀向簡易法庭陳述或請求傳訊。